【裁判字號】    97,交簡上,371
【裁判日期】    980227
【裁判案由】    公共危險
【裁判全文】
臺灣桃園地方法院刑事判決           97年度交簡上字第371號
上  訴  人  臺灣桃園地方法院檢察署檢察官
被      告  甲○○
選任辯護人  劉育志律師
上列上訴人因被告公共危險案件，不服本院刑事庭於97年11月26
日所為之97年度壢交簡字第3347號第一審刑事簡易判決（聲請簡
易判決處刑案號：97年度偵字第19443 號），提起上訴，本院管
轄之第二審合議庭判決如下：
    主  文
上訴駁回。
    事實及理由
一、本案犯罪事實及證據，均引用如附件之原審判決書所載（含
    其所引用之聲請簡易判決處刑書）。
二、上訴意旨略以：被告犯後於警詢中仍一再否認犯行，且係因
    臨訟壓力始勉強於被害人達成和解，復於偵查之初又以年事
    已高之情作為抗辯，其犯後態度難謂良好，不足認其確係真
    心悔改，如不予執行刑罰，顯無法收儆惕之效，是原審宣告
    緩刑，自有不當，而應由本院予以撤銷改判等語。
三、經查：按法官於有罪判決如何量處罪刑，甚或是否宣告緩刑
    ，均為實體法賦予審理法官裁量之刑罰權事項，法官行使此
    項裁量權，自得依據個案情節，參酌刑法第57條所定各款犯
    罪情狀之規定，於法定刑度內量處被告罪刑；除有逾越該罪
    法定刑或法定要件，或未能符合法規範體系及目的，或未遵
    守一般經驗及論理法則，或顯然逾越裁量，或濫用裁量等違
    法情事之外，自不得任意指摘其量刑違法，最高法院著有80
    年臺非字第473 號、75年臺上字第7033號、72年臺上字第66
    96號、72年臺上字第3647號等判例可資參照。準此，法官量
    刑，如非有上揭明顯違法之情事，自不得擅加指摘其違法或
    不當。檢察官雖以本案被告犯後於警詢中仍一再否認犯行，
    且係因臨訟壓力始勉強於被害人達成和解，復於偵查之初又
    以年事已高之情作為抗辯，其犯後態度難謂良好，不足認其
    確係真心悔改，如不予執行刑罰，顯無法收儆惕之效之情，
    而提起上訴，惟本案原審審酌被告肇事逃逸對於被害人之生
    命、身體造成之危險性及被害人受傷程度，及於犯後終能坦
    承犯行，態度尚稱良好等一切情狀，科處有期徒刑6 月，並
    諭知易科罰金之折算標準後，再衡酌被告未曾受有期徒刑以
    上刑之宣告，並於偵查中即能坦承犯行，復又與被害人達成
    和解，且被告已年近70歲，經此偵審教訓，自當知所警惕，
    無再犯之虞，認所宣告之刑已暫不執行為適當，故併諭知緩
    刑3 年以啟自新，顯均已就檢察官上訴理由所指摘之事項詳
    予審酌，並無不合，量刑亦甚妥適，是本案檢察官上訴意旨
    指稱原審宣告緩刑不當，容有誤會，其上訴自無理由，應予
    駁回。
據上論斷，應依刑事訴訟法第455 條之1 第3 項、第364 條、第
368 條、第373 條，判決如主文。
本案經檢察官丁俊成到庭執行職務。
中    華    民    國    98    年    2     月    27    日
                    刑事第十庭  審判長法  官   江德民
                                      法  官   陳添喜
                                      法  官   蘇昌澤
以上正本證明與原本無異。
不得上訴。
                                      書記官   田宜芳
中    華    民    國    98    年    2     月    27    日


司法院資訊處製作；財團法人民間司法改革基金會備份。
